臺灣高等法院刑事裁定
110年度聲字第4346號
聲  請  人  臺灣高等檢察署檢察官
受  刑  人  彭駿豪



上列聲請人因受刑人數罪併罰有二裁判以上，聲請定其應執行之
刑（聲請案號：臺灣高等檢察署110年度執聲字第1937號），本
院裁定如下：
    主  文
彭駿豪犯如附表二所示各罪所處之刑，有期徒刑部分應執行有期
徒刑陸年壹月。
其他聲請（附表一編號1至7部分）駁回。
    理  由
一、聲請意旨略以：受刑人彭駿豪因槍砲彈藥刀械管制條例等數
    罪，先後經判決確定如附表一、二各編號所示，應依刑法第
    53條及第51條第5款、第7款、第50條第1項第1款、第2項規
    定，定其應執行之刑，爰依刑事訴訟法第477條第1項之規定
    聲請定應執行之刑等語。
二、按裁判確定前犯數罪者，併合處罰之。但有下列情形之一者
    ，不在此限：得易科罰金之罪與不得易科罰金之罪。得易
    科罰金之罪與不得易服社會勞動之罪。得易服社會勞動之
    罪與不得易科罰金之罪。得易服社會勞動之罪與不得易服
    社會勞動之罪。前項但書情形，受刑人請求檢察官聲請定應
    執行刑者，依第51條規定定之；數罪併罰有二裁判以上者，
    應依第51條之規定，定其應執行之刑，刑法第50條、第53條
    分別定有明文。又數罪併罰中之一罪，依刑法規定得易科罰
    金，若因與不得易科之他罪併合處罰結果而不得易科罰金時
    ，原可易科部分所處之刑，自亦無庸為易科折算標準之記載
    （司法院釋字第144號、第679號解釋意旨參照）；量刑及數
    罪併罰定應執行刑之輕重，固屬事實審法院得依職權自由裁
    量之事項。然法律上屬於自由裁量之事項，並非概無法律性
    之拘束。自由裁量係於法律一定之外部性界限內（以定執行
    刑言，即不得違反刑法第51條之規定）使法官具體選擇以為
    適當之處理；因此在裁量時，必須符合所適用之法規之目的
    。更進一步言，須受法律秩序之理念所指導，此亦即所謂之
    自由裁量之內部性界限。關於定應執行之刑，既屬自由裁量
    之範圍，其應受此項內部性界限之拘束，要屬當然。倘違反
    外部性界限，固屬違法，違反內部性界限，亦係不當，均為
    通常上訴、抗告程序救濟之範圍。又民國103年6月4日修正
    刑事訴訟法第370條第2項、第3項，對第二審上訴案件之定
    應執行刑，明定有不利益變更禁止原則之適用。而分屬不同
    案件之數罪併罰，倘一裁判宣告數罪之刑，曾經定其執行刑
    ，再與其他裁判宣告之刑定其執行刑時，在法理上亦應同受
    此原則之拘束（最高法院108年度台抗字第436號 刑事裁定
    意旨參照）。
三、經查：
　㈠本件受刑人彭駿豪因犯如附表二各編號所示之罪，先後經判
    處如附表二各編號所示之刑，均經分別確定在案，且各罪均
    為裁判確定前所犯，有各該刑事判決書附卷可憑。是受刑人
    所犯如附表二編號所示1之罪所處之刑得易科罰金，附表二
    編號2、3所示之罪所處之刑則不得易科罰金，原均不得合併
    定應執行刑。然查：受刑人業已請求檢察官就附表二各編號
    所示之罪合併聲請定應執行刑，此有「臺灣宜蘭地方檢察署
    依102年1月25日修正施行之刑法第50條調查受刑人是否聲請
    定應執行刑調查表」在卷可稽（見本院卷第16頁），合於刑
    法第50條第2項之規定，且本件經受刑人表示意見略以：受
    刑人自假釋後已重新做人，請求量處妥適之刑度，以利自新
    等語，有被告之「陳述意見狀」附卷可參（見本院卷第60頁
    ），是檢察官就附表二各編號所示之罪刑，聲請合併定應執
    行刑，核無不合，應予准許。爰審酌本件內部性及外部性界
    限，及受刑人所犯如附表二各編號所示之犯罪類型、動機、
    態樣、侵害法益等情狀，復就其所犯之罪整體評價其應受非
    難及矯治之程度，並兼衡刑罰經濟與公平、比例等原則，再
    斟酌本院就如附表二所示各罪定應執行刑，不得踰越刑法第
    51條第5款所定法律之外部界限，即不得重於如附表二編號1
    至3所示3罪宣告刑之總和(6年7月)，亦應受內部界限之拘束
    ，即不得重於如附表二編號1所示宣告刑(5月)及如附表二編
    號2至3前所定應執行刑(6年)之總和(6年5月)，此有群團卷㈠
    所附本院上揭刑事判決、本院被告前案紀錄表在卷可參，暨
    增加之如附表二編號1之罪，係屬自損犯性質之施用毒品罪
    ，而與附表二編號2、3係危害社會治安、妨害人身自由之罪
    不同等情。爰就此部分定其應執行之刑如主文第1項所示。
　㈡至受刑人所犯如附表二編號1所示之罪，原雖得易科罰金，惟
    因與不得易科罰金之如附表二編號2至3所示之罪併合處罰結
    果而不得易科罰金時，即均無庸為易科罰金之記載。至附表
    二編號2之宣告刑有關併科罰金部分，核無數罪併罰之有二
    裁判以上須定其應執行刑之情形，是罰金部分仍依其原宣告
    之刑執行之，併此敘明。
四、又按數罪併罰案件之實體裁判確定後，即生實質之確定力，
    除因增加經另案判決確定合於數罪併罰之其他犯罪，或原定
    應執行刑之數罪中有部分犯罪，因非常上訴、再審程序而經
    撤銷改判，或有赦免、減刑等情形，致原裁判定刑之基礎已
    經變動，或其他客觀上有責罰顯不相當之特殊情形，為維護
    極重要之公共利益，而有另定應執行刑之必要者外，法院應
    受原確定裁定實質確定力之拘束。已經定應執行刑確定之各
    罪，除上開例外情形外，法院再就該各罪之全部或部分重複
    定其應執行刑，前、後二裁定對於同一宣告刑重複定刑，行
    為人顯有因同一行為遭受雙重處罰之危險，自均屬違反一事
    不再理原則，不以定刑之各罪範圍全部相同者為限（最高法
    院110年度台抗大字第489號裁定意旨參照）。經查，受刑人
    犯如附表一編號1至7所示之罪刑，業經臺灣桃園地方法院以
    109年度聲字第2327號裁定應執行有期徒刑4年2月，並於109
    年8月25日確定；另附表一編號4至5、7所示之罪所處併科罰
    金部分，業經臺灣桃園地方法院以109年度聲字第2328號裁
    定定應執行罰金新臺幣(下同)6萬元，如易服勞役，以1000
    元折算1日，並於109年10月22日確定等情，有本院被告前案
    紀錄表在卷可參（見本院卷第35頁至第37頁），且客觀上難
    認有責罰顯不相當之情形，揆諸上揭裁定意旨，上開二裁定
    均具實質確定力，聲請人此部分為重複聲請定刑（見本院卷
    第7頁），均違反一事不再理原則，應予駁回。又附表二編
    號2、3部分，業經確定判決定應執行有期徒刑6年，於客觀
    上復難認有責罰顯不相當之情形，自不能拆開而擇其中一部
    分與附表一所示之刑定應執行刑，附此敘明。
據上論斷，應依刑事訴訟法第220條、第477條第1項，刑法第53
條、第51條第5款、第50條第1項但書、第2項，裁定如主文。
中　　華　　民　　國　　110 　年　　11　　月　　30　　日
                  刑事第二十庭  審判長法　官  王復生
　　　　　　　　　　　　　　　　　　　法　官  張紹省
　　　　　　　　　　　　　　　　　　　法　官  蕭世昌
以上正本證明與原本無異。
如不服本裁定，應於收受送達後五日內向本院提出抗告狀。
                                      書記官  吳建甫
中　　華　　民　　國　　110 　年　　11　　月　　30　　日

附表一：受刑人彭駿豪定應執行刑案件一覽表
編      號  1 2 3 罪      名  毒品危害防制條例 毒品危害防制條例 毒品危害防制條例 宣  告  刑  有期徒刑2月 有期徒刑3月 有期徒刑2月 犯 罪 日 期  106.3.2 106.4.15 106.4.19 偵查機關案號  桃園地檢106年度 毒偵字第1434號 桃園地檢106年度 毒偵字第3293號 桃園地檢106年度 毒偵字第3300號 最後 事實審 法院 桃園地院 桃園地院 桃園地院  案號 106年度桃簡字 第880號 106年度桃簡字 第1695號 106年度桃簡字 第1531號  判決日期 106.8.21 106.9.30 (聲請書誤繕為 109於此更正) 106.11.10 確定 判決 法院 桃園地院 桃園地院 桃園地院  案號 106年度桃簡字 第880號 106年度桃簡字 第1695號 106年度桃簡字 第1531號  判決確定日期 106.9.18 106.10.30 106.12.11 是否為得易科罰金之案件  是 是 是 備       註  桃園地檢106年度 執字第13488號 (已執行完畢) 桃園地檢106年度 執字第16146號 (已執行完畢) 桃園地檢107年度 執字第5867號   編號1-7經桃園地院109聲2327、2328各定應執行刑有期徒刑4年2月，併科罰金60000元，罰金如易服勞役，以1000元折算1日。   

編      號  4 5 6 罪      名  槍砲彈藥刀械 管制條例 槍砲彈藥刀械 管制條例 毒品危害防制條例 宣  告  刑  有期徒刑7月 (併科罰金新臺幣3萬元) 有期徒刑3年2月 (併科罰金新臺幣5萬元) 有期徒刑4月 犯 罪 日 期  105.2.20下午3時35分許後某時至同年3.11下午為警查獲前之某時 105.3.10晚間6時55分許起至105.3.11下午為警查獲時止 106.9.7 偵查機關案號  桃園地檢105年度 偵字第5477號 桃園地檢105年度 偵字第5477號 桃園地檢106年度 毒偵字第5810號 最後 事實審 法院 臺灣高院 臺灣高院 桃園地院  案號 106年度上訴字 第1689號 106年度上訴字 第1689號 107年度桃簡字 第419號  判決日期 106.10.19 106.10.19 107.3.22 確定 判決 法院 最高法院 最高法院 桃園地院  案號 107年度台上字 第237號 107年度台上字 第237號 107年度桃簡字 第419號  判決確定日期 107.1.3 107.1.3 107.4.23 是否為得易科罰金之案件  否 否 是 備       註  桃園地檢107年度 執字第2253號 桃園地檢107年度 執字第2253號 桃園地檢107年度 執字第6358號   編號1-7經桃園地院109聲2327、2328各定應執行刑有期徒刑4年2月，併科罰金60000元，罰金如易服勞役，以1000元折算1日。   

編      號  7 罪      名  槍砲彈藥刀械 管制條例 宣  告  刑  有期徒刑4月 (併科罰金新臺幣2萬元) 犯 罪 日 期  106年某日時起至106.4.21上午11時30分許為警查獲時止 偵查機關案號  桃園地檢106年度 偵字第11820號 最後 事實審 法院 桃園地院  案號 107年度原訴字 第41號  判決日期 108.12.27 確定 判決 法院 桃園地院  案號 107年度原訴字 第41號  判決確定日期 109.3.12 是否為得易科罰金之案件  是 備       註  桃園地檢109年度 執字第6325號   編號1-7經桃園地院109聲2327、2328各定應執行刑有期徒刑4年2月，併科罰金60000元，罰金如易服勞役，以1000元折算1日。 

附表二：受刑人彭駿豪定應執行刑案件一覽表
編      號  1 2 3 罪      名  毒品危害防制條例 槍砲彈藥刀械 管制條例 妨害自由 宣  告  刑  有期徒刑5月 有期徒刑5年 (併科罰金新臺幣10萬元) 有期徒刑1年2月 犯 罪 日 期  107.6.28中午12時30分為警採尿起回溯120小時內某時 107.6.28前數月之某日至107.6.28 106.9.3~106.9.5 偵查機關案號  桃園地檢107年度 毒偵字第5468號 宜蘭地檢107年度偵字第5192號、107年度偵緝字第244號 宜蘭地檢107年度偵字第5192號、107年度偵緝字第244號 最後 事實審 法院 桃園地院 臺灣高院 臺灣高院  案號 108年度審易字 第1113號 109年度上訴字 第2646號 109年度上訴字 第2646號  判決日期 108.12.26 109.10.29 109.10.29 確定 判決 法院 桃園地院 最高法院 最高法院  案號 108年度審易字 第1113號 110年度台上字 第3462號 110年度台上字 第3462號  判決確定日期 109.1.29 110.7.1 110.7.1 是否為得易科罰金之案件  是 否 否 備       註  桃園地檢109年度 執字第4694號 宜蘭地檢110年度 執字第1532號 宜蘭地檢110年度 執字第1532號    編號2-3經臺灣高等法院109上訴2646定應執行刑有期徒刑6年